臺灣高等法院交通事件裁定　　　　　　 94年度交抗字第846號
　　抗　告　人
　　即受處分人　　　甲○○
上列抗告人因違反道路交通管理處罰條例案件，不服臺灣板橋地
方法院，中華民國94年9月30日所為裁定（94年度交聲字第1613
號），提起抗告，本院裁定如下：
    主  文
抗告駁回。
    理  由
一、抗告意旨略以：當時紅燈已快變成綠燈，此由另向燈號倒屬
    計時器顯示剩五秒，即可證明，而抗告人車輛僅滑行過線，
    即踩煞車，並未一直滑行，實未闖紅燈，亦無礙行人通行，
    ，其他人亦有此種情況，但未被開罰單，如此對抗告人似有
    不公，社會大學非一加一等於二，應著重情理，抗告人之說
    明，應很合理，原審未審酌，尚有未洽，請撤銷之等語。
二、原裁定略以：有關異議人甲○○於民國九十四年六月六日上
    午六時三九分許，駕駛車牌號碼7701-GW號自用小客貨車，
    行經桃園縣龜山鄉○○路與光峰路交岔路口，於紅燈時，違
    規越過停止線，遭警局於該處所設自動照相設備拍照之事實
    ，為異議人所不否認，且有舉發違規之現場相片二幀、桃園
    縣政府警察局桃警交相字第D00000000號舉發違反道路交通
    管理事件通知單、桃園縣警察局九十四年七月十九日桃警交
    字第0940044784號函、交通部公路總局臺北區監理所九十四
    年八月八日北監自裁字裁40-D00000000號違反道路交通管理
    事件裁決書在卷可稽，是上開違規事實，堪以認定。至異議
    人辯稱：伊僅是在紅燈倒數時，緩慢地在停止線上滑行，並
    沒有闖紅燈，況該路口之紅綠燈與停止線相隔十公尺左右，
    伊並無妨礙行人，以及大部分駕駛人均有與伊相類似的情形
    ，卻沒有被開單，伊認為警方開單太嚴等語。惟參酌上開規
    定，停止線既係用以指示車輛停止之界線，於車輛停止時，
    其前懸部分不得伸越該線，而異議人領有適當之駕駛執照，
    對於上開規定應知悉甚詳，則異議人卻於紅燈時，駕駛車輛
    越過停止線，顯有違上開規定，縱使異議人並未於紅燈時越
    過交岔路口，或該路口之紅綠燈設置與停止線相隔一段距離
    ，其駕車越過停止線，仍屬違揭行為；又參酌道路交通管理
    處罰條第一條規定：「為加強道路交通管理，維護交通秩序
    ，確保交通安全，制定本條例。」，是每一位用路人均應遵
    守相關道路交通之規定，以維護交通秩序、確保交通安全，
    則異議人辯稱：伊雖有越過停止線，但並未妨礙行人云云，
    顯與上開規定及立法意旨有悖；又縱然其他駕駛人有為與異
    議人相同之違規行為，卻未經警舉發處罰，仍無礙於異議人
    違規行為之成立，不能因員警執法之寬鬆，而認異議人之行
    為合理。綜上所述，原處分機關據以援引首揭規定，裁處罰
    鍰九百元，並依道路交通管理處罰條例第六十三條第一項規
    定，記違規點數一點，於法並無不當，本件異議為無理由，
    應予駁等語，核無不合。
三、按停止線用以指示車輛停止之界線，車輛停止時，其前懸部
    分不得伸越該線；且車輛面對圓形紅燈表示禁止通行，不得
    超越停止線或進入路口；又按汽車駕駛人，駕駛汽車不遵守
    道路交通標線者，處新臺幣（下同）九百元以上一千八百元
    以下罰鍰，道路交通標誌標線號誌設置規則第一百七十條第
    一項、第二百零六條第一項第五款，及道路交通管理處罰條
    例第六十條第二項第三款分別定有明文。另違反上開條例第
    六十條第二項第一至三款者，各記違規點數一點，同條例第
    六十三條第一項第一款，亦有規定。抗告人固稱：另向燈號
    剩五秒即轉變，滑行並無不當等語，惟燈號應以己向為準，
    此為行車之常識，則另向燈號剩幾秒，與抗告人得否超越停
    止線何干？是抗告人此一所辯，已違常理，至於他人若有相
    類之違規，未遭舉發處罰，亦無從据為抗告人不罰之理由，
    如同他人犯罪未遭發覺，不能據為犯罪者免罰之依據，此亦
    通常之理，因此，抗告人辯稱他人違規如何等語，亦不符常
    理，另抗告人所謂社會大學如何如何，然未提證據證明之，
    無非係個人意見，亦不足採，原裁定以事證明確，認原處分
    於法並無不合，異議人主張為無理由，而駁回異議，揆諸上
    開規定，並無違誤，抗告人肆意指摘，實無理由，應予駁回
    。
四、據上論結，應依道路交通案件處理辦法第二十六條，刑事訴
    訟法第四百十二條，裁定如主文。
中　　華　　民　　國　　94　　年　　11　　月　　16　　日
                  交通法庭審判長法　官　溫耀源
　　　　　　　　　　　　　　　　法  官　段景榕
　　　　　　　　　　　　　　　　法  官　周政達
以上正本證明與原本無異。
不得再抗告。
                                書記官　陳菊珍
中　　華　　民　　國　　94　　年　　11　　月　　17　　日
